【裁判字號】    92,易緝,7
【裁判日期】    920418
【裁判案由】    傷害等
【裁判全文】
臺灣花蓮地方法院刑事判決                            九十二年度易緝字第七號
    公  訴  人  臺灣花蓮地方法院檢察署檢察官
    被      告  乙○○
右列被告因傷害等案件，經檢察官提起公訴（九十年度偵字第二七四三號），本院判
決如左︰
    主  文
乙○○對於公務員依法執行職務時，施強暴，累犯，處拘役貳拾日，如易科罰金，以
參佰元折算壹日。
    事  實
一、乙○○曾因竊盜案件，經法院判刑有期徒刑六月確定，於民國八十八年十月二十
    七日執行完畢。仍不知悔改，於九十年九月三日上午十時許，在花蓮縣秀林鄉富
    世村長春祠觀音洞前，因不滿太魯閣國家公園管理處巡察員甲○○欲稽查取締放
    置設於上址之神像，明知其係依法執行取締之公務人員，乃趁甲○○欲拍照取證
    時，基於妨害公務之犯意，持不詳之人所有之鐮刀一支，以刀面敲打甲○○之頭
    部，致甲○○頭部疼痛、紅腫，而以此強暴之方法妨害甲○○執行公務（傷害部
    分業據甲○○撤回告訴）。
二、案經甲○○告訴及花蓮縣警察局新城分局報告台灣花蓮地方法院檢察署檢察官偵
    查起訴。
    理  由
一、訊據被告乙○○矢口否認前揭犯行，辯稱：九十年九月三日伊並未在長春祠及觀
    音洞，亦未毆打甲○○，神像及鐮刀是別人放在該處，伊將其放正而已等語。然
    查上開事實，業據被害人甲○○到庭證稱：九十年九月三日上午，在長春祠內擺
    設有不該擺設的佛像，我打算要拍照，當時乙○○在祠外，告訴我不要亂拍照，
    但我還是繼續拍，拍完之後我從禪光寺往觀音洞去，乙○○從長春祠直接先到觀
    音洞，我還沒到就看乙○○已經在觀音洞，然後他手上拿著鐮刀帶著斗笠，我看
    到他拿著鐮刀以為他要去砍雜草，我就不理他直接到觀音洞裡，看見裡面有一座
    佛像準備要拍照時，乙○○就拿著鐮刀從我後面敲我的頭頂，後來我就趕快跑到
    外面去問乙○○為什麼要打人，他跟我講說你可以去告我啊。我認得打我的人額
    頭上的疤及臉型，額頭上疤痕有點弧形，就是被告乙○○等語（本院九十二年四
    月三日訊問筆錄），並有長春祠及觀音洞內佛像、鐮刀等物之照片六幀、基督教
    門諾會醫院診斷證明書一份附於警卷可資參照，被告亦稱與被害人甲○○無任何
    恩怨，則被害人甲○○既是在執行稽查公務，理應無誣指被告犯罪之情形，其所
    述應可採信，被告所辯尚無可採，其犯行堪予認定，應依法論科。
二、核被告所為，係犯刑法第一百三十五條第一項之妨害公務罪。被告曾受如事實欄
    所述之徒刑，於八十八年十月二十七日執行完畢，其於執行完畢五年內，再犯本
    罪，為累犯，應依刑法第四十七條規定加重其刑。爰審酌被告之素行、犯罪之動
    機、犯罪時所受之刺激、犯罪之手段、被害人所受傷害輕及被告犯罪後猶矢口否
    認犯行之態度等一切情狀，量處如主文所示之刑，並諭知易科罰金之折算標準。
    又被告用以妨害公務之鐮刀一支並未扣案，被告亦否認為其所有之物，且無證據
    足認上開鐮刀現尚存在，爰不另為沒收之諭知，併此敘明。
三、公訴意旨認為被告於前開時間地點持鐮刀敲打被害人甲○○之行為，另犯刑法第
    二百七十七條第一項之傷害罪嫌，依刑法第二百八十七條之規定為告訴乃論之罪
    。惟告訴乃論之罪，其告訴經撤回者，應諭知不受理之判決，刑事訴訟法第三百
    零三條第三款定有明文。本件被害人甲○○於本院審理時已當庭表示撤回告訴，
    惟公訴人認與前開有罪之妨害公務罪之間有想像競合之裁判上一罪關係，爰不另
    諭知不受理之判決。
四、據上論斷，應依刑事訴訟法第二百九十九條第一項前段、刑法第一百三十五條第
    一項、第四十一條第一項、第四十七條，罰金罰鍰提高標準條例第一條前段、第
    二條，判決如主文。
中      華      民      國    九十二    年      四      月     十八     日
                              臺灣花蓮地方法院刑事庭
                                  法  官  林  碧  玲
右正本證明與原本無異。
如對本判決不服，應於送達後十日內，向本院提出上訴狀。（應抄附繕本）告訴人或
被害人如對於本判決不服者，應具備理由請求檢察官上訴，其上訴期間之計算係以檢
察官收受判決正本之日期為準。
                                  法院書記官
中      華      民      國    九十二    年      四      月     十八     日
附錄本判決論罪之法律條文：
刑法第一百三十五條第一項：
對於公務員依法執行職務時，施強暴脅迫者，處三年以下有期徒刑、拘役或三百元以
下罰金。


司法院資訊處製作；財團法人民間司法改革基金會備份。
